臺灣高等法院刑事判決　　　　　　　　 94年度上易字第167號
上　訴　人
即　被　告　甲○○
　　　　　　　　　　2樓
上列上訴人因毒品危害防制條例案件，不服臺灣板橋地方法院93
年度易字第667號，中華民國93年8月11日第一審判決（起訴案號
：臺灣板橋地方法院檢察署93年度核退毒偵字第523 號），提起
上訴，本院判決如下：
    主  文
上訴駁回。
    事  實
一、甲○○於民國85年間因違反麻醉藥品管理條例案件，經臺灣
    士林地方法院以85年度易字第2992號判決判處有期徒刑4 月
    ，緩刑2 年確定，復於86年間違反麻醉藥品管理條例案件，
    經臺灣士林地方法院以86年度易字第2160號判決判處有期徒
    刑5 月確定，於86年11月14日易科罰金執行完畢。上開緩刑
    經撤銷，有期徒刑4月則於87年3月11日易科罰金執行完畢。
    88年間因施用第2 級毒品案件，經臺灣基隆地方法院檢察官
    以88年度毒聲字第862 號裁定送觀察勒戒，認無繼續施用毒
    品傾向，於88年6 月17日釋放，經臺灣基隆地方法院檢察署
    88年6 月14日以88年度偵字第2776號為不起訴處分確定。又
    因施用第2 級毒品案件，經臺灣板橋地方法院以91年度毒聲
    字第987 號裁定送觀察勒戒後，認有繼續施用毒品傾向，經
    臺灣板橋地方法院以91年度毒聲字第1454號裁定令入戒治處
    所強制戒治，戒治期間於4 個月後，成效評定為合格，經臺
    灣板橋地方法院以91年度毒聲字第3285號裁定停止戒治交付
    保護管束，於91年11月20日出所，並於92年5月2日保護管束
    期滿，強制戒治執行完畢，並經臺灣板橋地方法院檢察署檢
    察官以92年度毒偵字第1650號提起公訴，經臺灣板橋地方法
    院以92年度易字第2530號判決判處有期徒刑6 月，於92年11
    月27日確定，現於臺灣桃園女子監獄執行中。（本件不構成
    累犯）。竟不知悔改，明知安非他命經毒品危害防制條例列
    為第2級毒品，不得施用、持有，竟於93年4月17日下午4、5
    時許，在臺北縣五股鄉○○路76之6號6 樓，將第2級毒品安
    非他命置於自製之吸食器內，以火燒烤吸食其煙霧，施用第
    2級毒品安非他命乙次（起訴書原載自93年3月初某日至同年
    4月17日某時，連續在不詳時地，施用第2級毒品安非他命，
    經蒞庭檢察官當庭減縮為93年4 月17日下午4、5點在上址施
    用第2 級毒品安非他命乙次），於同日19時許，在上址查獲
    ，並扣得安非他命3小包（共淨重0.4公克）及吸食器1個。
二、案經臺北縣政府警察局蘆洲分局移送臺灣板橋地方法院檢察
    署檢察官偵查起訴。臺灣板橋地方法院於準備程序進行中，
    被告甲○○就被訴事實為有罪之陳述，經審判長告知被告簡
    式審判程序之旨，並聽取當事人之意見後，裁定進行簡式審
    判程序。
    理  由
一、被告甲○○經合法傳喚無正當理由未到庭，惟查：上開事實
    ，業據被告甲○○於警詢、偵查及原審審理中坦承不諱（見
    核退毒偵字第523號卷第7至8頁、毒偵字第1973號卷第5頁反
    面、原審卷第23頁、24頁、30頁），其為警查獲採尿送驗結
    果亦呈安非他命陽性反應，此有台灣檢驗科技股份有限公司
    93年4月30日濫用藥物尿液檢驗報告1紙附卷可稽（見核退毒
    偵字第523號卷第3 頁），復有查獲照片2張（見核退毒偵字
    第523 號卷第16、18頁）及扣案之安非他命3 小包（共淨重
    0.4公克）、吸食器1個可資佐證。而被告於88年間因施用第
    2 級毒品案件，經臺灣基隆地方法院檢察官以88年度毒聲字
    第862號裁定送觀察勒戒，認無繼續施用毒品傾向，於88年6
    月17日釋放，經臺灣基隆地方法院檢察署88年6 月14日以88
    年度偵字第2776號為不起訴處分確定。又因施用第2 級毒品
    案件，經臺灣板橋地方法院以91年度毒聲字第987 號裁定送
    觀察勒戒後，認有繼續施用毒品傾向，經臺灣板橋地方法院
    以91年度毒聲字第1454號裁定令入戒治處所強制戒治，經臺
    灣板橋地方法院以91年度毒聲字第3285號裁定停止戒治交付
    保護管束，於91年11月20日出所，並經臺灣板橋地方法院檢
    察署檢察官以92年度毒偵字第1650號提起公訴，經臺灣板橋
    地方法院以92年度易字第2530號判決判處有期徒刑6 月確定
    ，此有臺灣板橋地方法院檢察署92年度毒偵字第1650號起訴
    書、臺灣板橋地方法院92年度易字第2530號判決書、本院被
    告全國前案紀錄表附卷可按（見核退毒偵字第523 號卷第38
    至41頁、原審卷第4 至14頁），被告觀察勒戒、強制戒治執
    行完畢5 年內，再犯本件施用毒品之犯行，事證明確，被告
    犯行堪予認定，應依法論科。
二、按安非他命經毒品危害防制條例第2條第2項第2款列為第2級
    毒品，被告甲○○前經觀察勒戒、強制戒治執行完畢釋放後
    ，5年內再施用第2級毒品安非他命，核被告所為係違反毒品
    危害防制條例第10條第2項之施用第2級毒品罪。被告施用毒
    品前後持有毒品之低度行為應為施用之高度行為所吸收，不
    另論罪。原審以被告甲○○犯行事證明確，並審酌被告前經
    觀察勒戒、強制戒治仍未戒除毒癮、素行、犯罪之動機、目
    的、手段、戕害個人身心未對他人造成損害等一切情狀，量
    處有期徒刑7 月，至於扣案之安非他命3小包（淨重0.4公克
    ），係查獲之第2 級毒品，不問屬於犯人與否，依毒品危害
    防制條例第18條第1 項前段宣告沒收銷燬之。另查扣之吸食
    器1個，為被告所有供施用第2級毒品所用之物，此據被告供
    明在卷（見原審卷第30頁），且係燈泡、吸管等日常物品拼
    湊而成之器具，有照片為證，顯非專用施用毒品之器具，爰
    依刑法第38條第1項第2款規定宣告沒收。其認事用法均無違
    誤，量刑亦甚妥適，應予維持。
三、被告於先前於92年10月間因施用第1 級毒品海洛因案件，經
    臺灣板橋地方法院檢察署檢察官以93年度毒偵字第323 號提
    起公訴，嗣經原審93年度訴字第1213號（華股）案件審理中
    ，而被告於93年4 月17日為警查獲當日驗尿結果亦呈鴉片類
    陽性反應，有上開濫用藥物尿液檢驗報告為憑，被告則供稱
    係將第1級毒品海洛因摻入香菸內點燃吸食（原審卷第24 頁
    ），是被告該次施用第1 級毒品犯行與上開案件，有連續犯
    之裁判上一罪關係，業經公訴人聲請移送原審93年度訴字第
    1213號案件併辦審理，附此敘明。
四、被告甲○○未具理由提起上訴，空言指摘原判決不當，為無
    理由，應予駁回。
五、被告經合法傳喚，無正當理由不到庭，爰不待其陳述逕行判
    決。
據上論斷，應依刑事訴訟法第368條、第371條，判決如主文。
本案經檢察官黃東焄到庭執行職務。
中　　華　　民　　國　　94　　年　　3 　　月　　31　　日
　　　　　　　　　刑事第二庭審判長法　官  蔡長溪
　　　　　　　　　　　　　　      法　官  楊貴志
　　　　　　　 　 　　　　　　　　法　官  林俊益
以上正本證明與原本無異。
不得上訴。
                                  書記官  廖月女
中　　華　　民　　國　　94　　年　　3 　　月　　31　　日
附錄：本案論罪科刑法條全文
毒品危害防制條例第10條
施用第 1 級毒品者，處六月以上五年以下有期徒刑。
施用第 2 級毒品者，處三年以下有期徒刑。
